Inventaris van het archief van de Raad der Amerikaanse Bezittingen en Etablissementen, (1761) 1801-1806
Nationaal Archief, Den Haag
De archiefvormers binnen de Amerikaanse Raad die een archief volgens het resolutiestelsel hebben achtergelaten zijn het hoogste bestuur van de Raad in Den Haag en de stedelijke departementen te Amsterdam, Rotterdam en Middelburg, waarbij moet worden opgemerkt dat van de laatste twee een te verwaarlozen hoeveelheid archiefbescheiden bewaard is gebleven. Bovendien worden de ambtsverrichtingen van de commissaris van het stedelijke departement te Amsterdam geen resoluties genoemd, maar verbaal. De archieven van de overige archiefvormers binnen de Amerikaanse Raad in Den Haag bestaan louter uit ingekomen stukken en minuten van uitgaande stukken. Wat deze stukken aan elkaar verbindt zijn de vergaderingen van het hoogste bestuur van de Amerikaanse Raad, waarin werd besloten tot het verzenden van stukken aan een departement of ambtenaar, of waarin stukken van een departement of ambtenaar werden besproken. Het gebruik van deze archieven en van het archief van de stedelijke commissaris te Amsterdam wijkt dus niet fundamenteel af van het gebruik van het gewone en het geheime archief van het hoogste bestuur van de Raad.
Toegang op de resoluties wordt verschaft door indices. Deze zijn alfabetisch op trefwoorden gerangschikt en bevatten ook alfabetische naamindices. Een overzicht van gebruikte trefwoorden en namen staat steeds voor in elke index. Door het verband tussen de resoluties en de bijlagen verwijzen de indices indirect ook naar de ingekomen stukken en de minuten van uitgaande stukken. Voor de gewone resoluties van het jaar 1805 is bovendien een agenda van ingekomen en uitgaande stukken voorhanden.
Onderzoek in de archieven van de Amerikaanse Raad
Hoewel de structuur van de archieven van de Amerikaanse Raad in theorie duidelijk is, zal het verrichten van archiefonderzoek naar de Raad niet altijd probleemloos verlopen. Dat is het gevolg van het ontbreken van voldoende gegevens over de werkzaamheden van een aantal functionarissen van de Raad en van het ontbreken van precieze gegevens omtrent de vernietiging van delen van het archief in de negentiende eeuw, maar vooral van de onnauwkeurige en weinig stelselmatige registratie van ingekomen stukken door de administratie van de Amerikaanse Raad: op veel ingekomen stukken ontbreekt de exhibitumdatum. De onnauwkeurige registratie is er de oorzaak van dat van een groot aantal stukken het verband met de resoluties niet kon worden bewezen, terwijl het goed mogelijk is dat ze wel bijlagen zijn bij de resoluties. Het verrichten van onderzoek in de archieven van de Amerikaanse Raad vergt dan ook doorzettingsvermogen en creatief denkwerk.
De onderzoeksmethode in het gewone en het geheime archief van het hoogste bestuur van de Amerikaanse Raad [het stedelijk departement te Amsterdam]
De instructie voor het gebruik van de inventaris is nauwelijks relevant voor de archieven van de stedelijke departementen te Rotterdam en Middelburg.
is als volgt:
Indien u een resolutie van een bepaalde datum zoekt, dan kunt u deze rechtstreeks vinden in de resolutieboeken (inv.nrs. 1-32) [Amsterdams verbaal: inv.nrs. 253-256].
De concepten, de minuten en de netexemplaren van de resoluties geven soms verschillende versies van één resolutie. Het komt voor dat in de netversie van een resolutie een passage ontbreekt, die wel in de concept- of minuutversie staat, en vice versa. U moet zich realiseren dat het netexemplaar de officiële versie van een besluit weergeeft en dat daarnaar werd gehandeld. De concept- en minuutversies hebben geen rechtsgeldigheid.
Indien u een onderwerp van onderzoek heeft, zoek dan in de trefwoordenindices op de gewone resoluties en in de trefwoordenindices op de geheime resoluties naar trefwoorden en namen die aansluiten bij het onderwerp (inv.nrs. 33-41) [Amsterdams verbaal: 253-256].
Elke index begint met een alfabetisch overzicht van voorkomende persoonsnamen. Achter elke naam staan verwijzingen naar pagina's elders in de index. Na het overzicht van persoonsnamen volgt een overzicht van trefwoorden ('rubrieken' of 'hoofden') in de volgorde waarin ze in de index staan genoemd.
In de index treft u samenvattingen en data aan van de resoluties over het gezochte onderwerp. Wanneer u één of meer resoluties heeft gevonden, kunt u deze in de resolutieboeken opzoeken. De index verwijst alleen naar de netversies van de resoluties. Door raadpleging van de concepten en de minuten van de resoluties (inv.nrs. 1-32) kunnen eventuele verschillen tussen de officieuze en de officiële besluiten aan het licht komen
In de samenvatting van een resolutie kunnen verwijzingen staan naar samenvattingen van andere resoluties (in dezelfde index) die met de eerste resolutie verband houden.
Tijdens geheime vergaderingen kwamen zaken van gevoelige aard aan de orde: de aanstelling van hoge functionarissen in de Bataafse Republiek en in de koloniën, bepaalde financiën, defensie en buitenlandse betrekkingen. Het is verstandig om, ongeacht het onderwerp dat u zoekt, altijd in de indices van beide series resoluties te zoeken.
Al lezende in een resolutie [het verbaal] wordt duidelijk naar aanleiding van welk ingekomen stuk de resolutie is genomen. In de inventarisnummers 73-111 [Amsterdams verbaal: inv.nrs. 250-252 en 257-259] vindt u de ingekomen stukken die bijlagen waren bij de resoluties. In de inventaris zijn de stukken per afzender gerangschikt; daarbinnen staan ze in chronologische volgorde.
Veel ingekomen stukken werden per afzender ingebonden; de banden werden dan meestal voorzien van een inhoudsopgave. Indien dit het geval is, staat dat bij de beschrijving in de inventaris aangegeven. De inhoudsopgaven vergemakkelijken het zoeken, maar het is gebleken dat ze soms niet volledig zijn.
Het komt vaak voor dat ingebonden ingekomen stukken niet chronologisch op datum van resolutie zijn geordend. Indien u een stuk niet meteen aantreft, is het raadzaam de hele band te doorzoeken.
Indien u op deze wijze de bijlage bij een resolutie niet vindt en indien er in de resolutie staat dat het betreffende ingekomen stuk voor advies is doorgestuurd naar een derde (een van de departementen of ambtenaren van de Raad in Den Haag), dan is het mogelijk dat het stuk berust in het archief van deze derde.
Indien ook dit geen resultaat oplevert, dan loont het de moeite om het stuk te zoeken in § II - X. Deze paragrafen bevatten stukken waarvan het verband met de resoluties niet is aangetoond, terwijl het wel zou kunnen dat er een verband bestaat.
Het nemen van een resolutie leidde er vaak toe dat de Amerikaanse Raad een brief of rapport schreef aan een andere persoon of organisatie. Concepten en minuten van deze stukken vindt u in inv.nrs. 63-72 [Amsterdams verbaal: inv.nrs. 247-249].
De minuten van uitgaande stukken zijn per geadresseerde gerangschikt en liggen, net als de ingekomen stukken, op chronologische volgorde van resolutie.
Indien u op deze wijze een minuut van een uitgaand stuk niet kunt vinden, kijk dan bij de concept- en minuutversies van de gewone en de geheime resoluties van het hoogste bestuur van de Amerikaanse Raad (inv.nrs. 1-32 en 48-57). Hierin zijn namelijk vaak kladversies van uitgaande stukken opgenomen.
Indien ook dit geen resultaat oplevert, dan loont het de moeite om het stuk te zoeken in § II - X. Deze paragrafen bevatten stukken waarvan het verband met de resoluties [het verbaal] niet is aangetoond, terwijl het wel zou kunnen dat er een verband bestaat.
Al lezende in de resoluties wordt tevens duidelijk welke andere departementen of functionarissen van de Raad betrokken waren bij de totstandkoming van de resolutie. Indien u de minuut van een uitgaand stuk niet in de hierboven genoemde paragrafen vindt, dan kan het zijn dat een ander organisatieonderdeel dan het hoogste bestuur van de Amerikaanse Raad was aangewezen om het uitgaande stuk te schrijven. In Den Haag zijn dat de boekhouder-generaal, de ontvanger-generaal en het departement militaire zaken.
Wanneer ook dit geen resultaat oplevert, dan kunt u gebruik maken van een omweg: u zoekt het stuk bij de ingekomen stukken van het archief van de persoon of organisatie voor wie het stuk was bestemd.
Indien u niet de resoluties [het verbaal] als uitgangspunt neemt van uw onderzoek, maar de ingekomen stukken bij de resoluties, dan is het volgende van belang.
Op veel ingekomen stukken ontbreken exhibitumdata. Officieel staan deze stukken dus buiten de registratuur van de resoluties. Een groot aantal van deze stukken was echter wel degelijk bijlage bij de resoluties en is geplaatst in § II - X. Indien u in één van deze paragrafen een ingekomen stuk aantreft zonder exhibitumdatum, dan is het door middel van het beredeneerd gebruiken van de trefwoordenindices op de resoluties altijd mogelijk de bij dit stuk behorende resolutie te vinden: de naam of functie van de afzender, het onderwerp van het stuk of de naam van een kolonie kunnen dan als zoeksleutel fungeren.
Selectie en vernietiging
De huidige omvang van de archieven van de Amerikaanse Raad is ca. 18 strekkende meter. Voorafgaand aan de overbrenging van 1856 zijn grote aantallen archiefbescheiden vernietigd; hoeveel is echter niet bekend.
Verslagen omtrent 's Rijks Oude Archieven, 1889, 6.
Waarschijnlijk betrof de vernietiging voornamelijk stukken van boekhoudkundige aard, zoals in de negentiende eeuw vaker gebeurde. Dit zou kunnen verklaren waarom de archieven van de boekhouder-generaal en de ontvanger-generaal van de Amerikaanse Raad zo klein zijn. Van het archief van de advocaat-fiscaal is niets bewaard. Van de archieven van het stedelijk departement te Amsterdam is veel verloren gegaan; van de archieven van de stedelijke departementen te Rotterdam en Middelburg resteren slechts een paar losse stukken.
Aanwijzingen voor de gebruiker
Openbaarheidsbeperkingen
Volledig openbaar.
Materiële beperkingen
Het archief kent geen beperkingen voor het raadplegen van stukken als gevolg van slechte materiële staat.
Aanvraaginstructie
Openbare archiefstukken kunnen online worden aangevraagd en gereserveerd. U kunt dit ook via de terminals in de studiezaal van het Nationaal Archief doen. Om te kunnen reserveren dient u de volgende stappen te volgen:
Creëer een account of log in.
Selecteer in de archiefinventaris een archiefstuk.
Klik op ‘Reserveer’ en kies een tijdstip van inzage.
Verwant materiaal
Beschikbaarheid van kopieën
Inventarisnummers van dit archief zijn niet in kopievorm beschikbaar
Verwante archieven
Archieven van het Comité tot de Zaken van de Koloniën en Bezittingen op de Kust van Guinea en in America (1791) 1795 - 1800 (1801), toegang 2.01.28.01.
De archieven van de rechtsvoorganger van de Amerikaanse Raad, het Comité tot de Zaken van de Koloniën en Bezittingen op de Kust van Guinea en in America, bevatten stukken die van nut kunnen zijn bij het verrichten van onderzoek in de archieven van de Amerikaanse Raad.
Archieven van het Ministerie van Koophandel en Koloniën, Divisie voor de Zaken van de West (1806 - 1807) en het Ministerie van Marine en Koloniën (1808 - 1810), toegang 2.01.28.03.
De volgende inventarisnummers uit de archieven van het Ministerie van Koophandel en Koloniën, Divisie voor de Zaken van de West, en het Ministerie van Marine en Koloniën bevatten stukken die deel uitgemaakt hebben van de administratie van de Amerikaanse Raad of die anderszins verband houden met de Amerikaanse Raad: 16 - 30 - 33 - 40 - 41 - 42 - 45A - 47 - 48 - 48A - 49 - 50 - 51 - 56G - 57 - 57L - 47V - 58 - 61 - 69 - 71A - 74 - 75A - 76 - 81 - 82 - 83 - 74.
Collectie Dassevael, toegang 2.21.048.
Inventarisnummer 46 (oud inventarisnummer 292) van de Collectie Dassevael bevat een omslag met stukken betreffende de Amerikaanse Raad, onder andere de meest recente concept-instructie voor de Amerikaanse Raad die er te vinden is (d.d. 23 januari 1800) en een copie van het instellingsbesluit van het Uitvoerend Bewind (d.d. 29 december 1800 nr. 56).
Collectie Verspreide West-Indische Stukken, toegang 1.05.06.
De Collectie Verspreide West-Indische Stukken is door toeval ontstaan: de adjunct-algemeen rijksarchivaris A. Telting had vanaf 1889 het beheer over de archieven van de West-Indische koloniën. Na zijn dood in 1907 werd op zijn kamer een verzameling losse stukken aangetroffen. Telting (en vermoedelijk ook zijn voorganger in het inventariseren van de West-Indische archieven, Leupe) heeft deze stukken gehaald uit verschillende West-Indische archieven, waaronder de archieven van de Amerikaanse Raad, zonder ze erin terug te plaatsen. Aangezien pogingen om deze archiefbescheiden terug te plaatsen in hun archieven van herkomst slechts gedeeltelijk zijn geslaagd, is besloten om de verzameling onder de noemer Collectie Verspreide West-Indische Stukken te laten voortbestaan.20
In de Collectie bevinden zich de volgende archiefbescheiden met een West-Indische context uit de periode 1801 - 1806: 287 - 306 - 617 - 624 - 1096 - 1118 - 1360 - 1360*.
Bijlagen
1. Concordans
Verspreide West-Indische stukken: voorste kolom; zijn geworden de nummers van dezen inventaris, in de 2e kolom.
68 168m
74 113g
78 148b
79 146a
80 154a
81 134c
82 134a
83 150d
84 146b
84* 154b
85 125b
86 134d
87 127a
88 127a
89 148a
178 190a
189 194l
190 194p
191 195l
192 195l
193 194e
194 195p
195 194g
196 192a
197 194c
198 195q
199 194d
246* 246d
257 167a
260**** 260c
268 -
285 256a
286 246f
288 220b
289 194k
290 203a
291 194h
293 194o
294 194l
295 194l
297 194c
298 195n
299 195o
301 195m
302 211c
303 175b
338 150c
339* 116a
356 59
357 211b
417 146c
449 125a
450 195s
460 246c
486 111
497 187a
509 73
510 211a
511 246a
512 174p
515 249a
515* 265
516 175a
517 194b
518 220b
532 165
542 194n
545 194f
548 187g
551 186b
552 187d
556 245a
559 220c
575 168h
576 168h
600 262b
601 262a
602 262c
603 262c
614 220d
615 190b
615* 190c
616 187a
620 168e
621 187c
622 195m
624* 194c
625 168f
626 111
627 111
629 168l
630 168k
630* 168b
631 187e
632 186a
633 184a
634 187b
638* 179a
640 174k
641 174c
642 174h
643 174n
644 174a
645 174d
646 174l
647 174h
648 174l
649 174m
650 174h
651 174m
652 174l
653 174n
656 174h
657 174f
658 174h
659 174i
660 174e
660* 174b
661 93b
662 175c
663 116b
664 186c
665-
-670 72a
680 194a
741 216a
744 220e
751 205a
752 205b
753 205c
754 80c
761 167b
762 113h
789 174o
900 177b
915 262d
935 246e
943 168c
944 168d
945 168i
947 168g
956 150b
958 134b
959 150a
966 262c
967 98e
968 252a
982 98d
1040 113f
1041 260a
1042 260d
1043 220a
1069 113a
1070 113d
1073 256b
1073a 115a
1074 195r
1115 246g
1116 260b
1117 93a
1119 252b
1120 80a
1121 260b
1122 80b
1141 187f
1142 246b
1147 186e
1149 174g
1175 72b
1181 113c
1261 239c
1262 239f
1263 239f
1264 239g
1265 239c
1266 239a
1267 239b
1268 239c
1269 239c
1270 239h
1271 239f
1272 239c
1273 239f
1274 239f
1275 239e
1276 239c
1277 239f
1278 239f
1279 262h
1280 262g
1330 220a
1334 262d
1337 113e
1338 186d
1339 113b
1340 168a
1350 203b
1360 262c
1360* 262c
1373 194m
1385 177a
2. Kaarten van het rechtsgebied van de Raad der Amerikaansche Coloniën en Bezittingen
De kaarten zijn ontleend aan Henk den Heijer, De geschiedenis van de WIC (Zutphen 2002). Ze bieden een overzicht van het rechtsgebied van de Amerikaanse Raad in achtereenvolgens West-Afrika, Zuid-Amerika en de Caribische Zee.
Beschrijving van de series en archiefbestanddelen
- Algemeen, I.
  - Minuut-notulen van den Raad, 1801-1806.; 1-19; 19 omslagen.
    Zie Besluit Vertegenw. Lichaam van 6 December 1800 en van Uitv. Bewind van 29 December 1800.
    - 1801., 1
    - 1802 Jan.-Maart., 2
    - 1802 April-Juni., 3
    - 1802 Juli-Sept., 4
    - 1802 Oct.-Dec., 5
    - 1803 Jan.-Maart., 6
    - 1803 April-Juni., 7
    - 1803 Juli-Sept., 8
    - 1803 Oct.-Dec., 9
    - 1804 Jan.-Maart, 10
    - 1804 April-Juni., 11
    - 1804 Juli-Sept., 12
    - 1804 Oct.-Dec., 13
    - 1805 Jan.-Maart., 14
    - 1805 April-Juni., 15
    - 1805 Juli-Sept., 16
    - 1805 Oct.-Dec., 17
    - 1806 Jan.-April., 18
    - 1806 Mei-Juli., 19
  - Minuut-notulen van den Raad, 1801-1802.; 20-22; 3 deelen.
    - 1801., 20
    - 1802, 1e halfjaar., 21
    - 1802, 2e halfjaar., 22
  - Notulen van den Raad, 1801-1806.; 23-32; 10 deelen.
    - 1801., 23
    - 1802 Jan.-Juni., 24
    - 1802 Juli-Dec., 25
    - 1803 Jan.-Juni., 26
    - 1803 Juli-Dec., 27
    - 1804 Jan.-Juni., 28
    - 1804 Juli-Dec., 29
    - 1805 Jan.-Juni., 30
    - 1805 Juli-Dec., 31
    - 1806 Jan.-Aug., 32
  - Index op de notulen van den Raad, 1801-1806.; 33-41; 9 deelen.
    Alle voorzien van bladwijzer.
    - 1801., 33
    - 1802, 1e halfjaar., 34
    - 1802, 2e halfjaar., 35
    - 1803, 1e halfjaar., 36
    - 1803, 2e halfjaar., 37
    - 1804, 1e halfjaar., 38
    - 1804, 2e halfjaar., 39
    - 1805., 40
    - 1806 Jan.-Aug., 41
  - Diverse stukken, buiten de notulen gehouden, 1801-1802.; 42-43
    Met indices
    - 1801 Jan.-Maart., 42
    - 1801 Maart - 1802 Mei., 43
  - Diverse bijlagen bij de notulen van den Raad (met registers)., 1801-1806.; 44-46
    - 1801, 1802., 44
    - 1802, 1803., 45
    - 1803-1806., 46
  - Minuut-secrete notulen van den Raad, 1801 Januari - 1802 Juni.; 47; 1 pak.
  - Minuut-secrete notulen van den Raad en missives, 1801-1806.; 48-53; 6 banden.
    - 1801., 48
    - 1802., 49
    - 1803., 50
    - 1804., 51
    - 1805., 52
    - 1806., 53
  - Secrete notulen van den Raad, 1801-1806.; 54-57; 4 deelen.
    - 1801., 54
    - 1802-1803., 55
    - 1804., 56
    - 1805-1806 Juli., 57
  - Index op de secrete-notulen van den Raad., 1801-1806.; 58; 1 deel.
    Met hoofdenlijst en klapper.
  - Concept-instructiën voor den boekhouder-generaal, ontvanger-generaal, klerken advocaat-fiscaal., 59; 1 omslag.
  - Kopie van een besluit uit de secrete notulen van de Raad met betrekking tot vorderingen op de Franse Republiek, 1801; 59A; 1 omslag
  - Instructies voor het personeel van de Raad. Gedrukt., 1805.; 60
  - Instructieboek voor politieke en militaire ambtenaren., 1801, 1802.; 61; 1 deel.
    Met alfabetische index.
  - Politieke commissiën (met alphab. register)., 1801-1806.; 62; 1 deel.
  - Copieboek van missives van den Raad aan het Staatsbewind (met register)., 1801-1803.; 63-65; 3 deelen.
    - 1801 Jan. - 1802 Mei., 63
    - 1802 Juni-November., 64
    - 1802 November - 1803 Augustus., 65
  - Copieboek van missives van den Raad aan diverse collegiën (met register)., 1803-1806.; 66-67; 2 deelen.
    - 1803 Juni - December., 66
    - 1804 Januari - 1806 Juni., 67
  - Copieboeken van missives van den Raad, 1801-1806.; 68-72; 5 deelen.
    - Aan den Dir. Generaal over de Indiën en den Koophandel, 1806, Juli., 68
    - Aan diversen, 1801-1803. (met register)., 69
    - Naar de Koloniën, 1801-1802., 70
    - Grondbrieven voor Berbice, 1801-1802, 71
    - Van Secrete missives, 1801-1806., 72
  - Verschillende inventarissen van stukken, welke gevoegd zijn bij missives van den Raad, d.d. 1805 en 1806.; 72A; 1 omslag.
    De toegezonden stukken loopen over de jaren 1795-1804. Zij zijn toegezonden resp. aan: den Raadpensionaris, de Hoog Militaire Vierschaar.
  - Copie-brief van den Raad aan den secretaris van staat van de Financiën, tot geleide van de begrooting. Met bijlagen., 1805.; 72B; 1 omslag.
  - Besluiten van het Staatsbewind, bestemd voor den Raad (met register)., 1801-1806.; 73-79; 7 banden.
    Sommige bladz. ontbreken.
    - 1801., 73
    - 1802 Jan.-Juni., 74
    - 1802 Maart-Sept., 75
    - 1802 Aug. - 1803 Jan., 76
    - 1803 Jan. - Juli., 77
    - 1803 Juli - 1805 April., 78
    - 1805 April - 1806 Juni., 79
  - Missives van Agenten en Ministers aan de Raad (met register)., 1801 Jan. - 1802 Febr.; 80
  - Brief van den secretaris van staat voor de Buitenlandsche Zaken aan den Raad. Met bijlage., 1805.; 80A; 1 omslag.
  - Brief van den secretaris van staat voor de Zaken van Oorlog aan den Raad. Met bijlage., 1805.; 80B; 1 omslag.
  - Brief van den secretaris van staat voor de Zaken van Oorlog aan den Raad. Met bijlage., 1806.; 80C; 1 omslag.
    Betreft J. den Dekker als generale aannemer van de vivres enz. voor de Bataafsche en Fransche troepen.
  - Missives van diverse collegiën aan den Raad (met register)., 1802-1806.; 81-86; 6 banden.
    - 1802 Februari - Augustus., 81
    - 1801-1803., 82
    - 1802-1803., 83
    - 1803-1804., 84
    - 1803-1805., 85
    - 1805-1806., 86
  - Missives van diversen aan den Raad (met register)., 1803 April - December.; 87
  - Missives van verschillende Departementen aan den Raad (met register)., 1803-(1807).; 88-93; 6 banden.
    - Van Dept. Amsterdam, 1803 April - Dec., 88
    - Van Dept. Amsterdam, 1804 Jan. - 1805 Maart., 89
    - Van Dept. Amsterdam, 1805 Febr. - 1806 Nov., 90
    - Van Dept. Amsterdam, 1806 Dec. - 1807 October., 91
    - Van Dept. Rotterdam, 1803 Mei - 1807 April., 92
    - Van Dept. Middelburg. 1803 Juni - 1807 December., 93
  - Brief van den boekhouder-generaal aan den Raad, 1806.; 93A; 1 stuk.
  - Lijst van depêches, bij den Raad ingekomen, nadat de waarschijnlijke vredebreuk in de resp. W.I. koloniën was bekend geworden, 1803-1806.; 93B; 1 stuk.
  - Rapporten van verschillende Commissarissen aan den Raad (met register)., 1801-1802.; 94-96
    - Van de Commissarissen tot de Politie, 1801 Jan. - 1802 April., 94
    - Van de Commissarissen van Financiën, 1801 Jan. - 1802 Mei., 95
    - Van de Commissarissen tot de Militie, 1801 Jan. - 1802 Oct., 96
  - Brieven van verschillende, met name genoemde personen, aan den Raad, 1801.; 97-97D; 1 pak.
    - Brieven van Van Pinster uit Amsterdam., 97
    - Brieven van Ravesteyn uit Rotterdam., 97A
    - Brieven van Perier uit Rotterdam., 97B
    - Brieven van Schorer, Scheers en Duyvenée uit Middelburg., 97C
    - Brieven van Soleil uit Rotterdam en van De Groot uit Amsterdam., 97D
  - Brieven en journaalen van verschillende, met name genoemde personen, 1801-1806.; 98-98E; 1 pak.
    - Journaal van kapitein B. Berghman gedurende zijn commissie ten dienste van den Raad, 1803-1806., 98
    - Brieven, door J.C. van der Kemp ontvangen van kapitein B. Berghman, 1803-1806., 98A
    - Copieboek van brieven, verzonden door kapitein B. Berghman, 1803-1806., 98B
    - Correspondentie van kapitein B. Berghman van en naar New-York, 1803-1805., 98C
    - Journaal, gehouden aan boord van het schip Atlanticq op reis van Texel naar St. George del Mina, 1801-1802., 98D
    - Stukken betreffende de zending van C. Apostool naar engeland inzake den handel der Engelschen op de Ned. volksplantingen in West-Indië, 1802., 98E
  - Requesten, ingekomen bij den Raad (met register)., 1801-1806.; 99-110; 9 banden en 3 pakken.
    - 1801., 99
    - 1801-1802., 100
    - 1801-1802., 101
    - 1802-1803., 102
    - 1803, Jan. - Mei., 103
    - 1803, Mei - Dec., 104
    - 1804., 105
    - 1805, April - 1806, April., 106
    - 1806 April - Juni., 107
    - 1801-1802., 108; 1 pak.
    - 1803-1804., 109; 1 pak.
    - 1805-1806., 110; 1 pak.
  - Requesten om gronden in Suriname en Essequibo, 1802-1804.; 111; 1 omslag.
  - Copieboek van missives van den secretaris van den Raad, 1801-1803.; 112-113; 2 deelen.
    - 1801 Januari - 1802 Mei., 112
    - 1802 Mei - 1803 November., 113
  - Minuut-brief van den secretaris van het West Indisch Comité aan mr. A.G. Besier over het wanbeheer van het Comité, 1800. ?; 113A; 1 stuk.
  - Klad-aanteekeningen van den secretaris van den Raad, mr. J.C. van der Kemp., 113B
  - Retroacta betreffende Curaçao en Suriname, bijeengebracht door den secretaris van den Raad., 113C; 1 omslag.
    - Aanteekeningen uit het Gouv. journaal, notulen vd. Gecomb. Raad en de overgekomen brieven uit Curaçao, 1795-1800., a.
    - Stukken betreffende ondernemingen der Fransche agenten van Guadeloupe tegen Curaçao, 1797-1801., b.
    - Brief van den predikant op Curaçao betreffende den aanval der Engelschen op het eiland, 1804., c.
    - Lijst van de compagnies dieneare op Curaçao met opgaaf van salarissen., d.
      (geschenk v.d. secretaris van den Raad Van der Kemp)